臺灣基隆地方法院簡易民事判決　　　　　　　　　　　九十三年度基家簡字第二號
　　原　　　告　乙○○民國八.
　　法定代理人　甲○○
　　被　　　告　丙○○
當事人間請求給付贍養費事件，本院於民國九十三年七月二十一日言詞辯論終結，判
決如下：
    主  文
被告應給付原告新臺幣拾萬元及自民國九十三年五月十二日起至清償日止，按週年
利率百分之五計算之利息。
訴訟費用新臺幣仟肆佰貳拾元由被告負擔。
本判決得假執行；但被告以新臺幣拾萬元預供擔保，得免為假執行。
　　事實及理由要領
一、按訴狀送達後，原告不得將原訴變更或追加他訴，但擴張或減縮應受判決事項之
    聲明者，不在此限，民事訴訟法第二百五十五條第一項第三款定有明文。本件原
    告原主張被告應給付新臺幣（下同）三十二萬元及自支付命令送達翌日起至清償
    日止，按年息百分之六計算之利息，嗣於本院審理時變更聲明為被告應給付三十
    萬元，及按年息百分之五計算之法定遲延利息，核屬應受判決事項聲明之減縮，
    於法並無不合，應先敘明。
二、原告主張：被告與原告母親甲○○於民國八十七年五月十三日離婚，並協議對原
    告之權利義務之行使或負擔，由甲○○任之，但被告須按月給付原告扶養費二萬
　　元，並以匯款方式按月匯入原告在郵局之帳戶，詎被告自八十八年七月起至八十
　  九年九月間均未履行，共積欠三十萬元，求為命被告應給付原告三十萬元及法定
    遲延利息之判決。
三、被告則以：其與甲○○協議離婚後，均有按月匯款二萬元至原告之郵局帳戶，並
    未積欠任何扶養費，原告所述並不實在等語，作為抗辯。
四、原告主張之前揭事實，業據原告提出離婚協議書為證，並有中華郵政公司板橋國
    慶郵局九十三年七月五日九三執字第一四─二五一號書函所附原告歷史交易清單
    為證，自堪信為真實。被告雖以前揭情詞作為抗辯，但原告所有帳戶在八十八年
    七月至八十八年九月，僅有一筆現金存款一千二百元之交易，並無入戶匯款之記
    錄，被告復未舉出其他積極證據證明確有於上開期間給付原告扶養費，所辯自不
    足採信。從而，原告請求被告給付如主文第一項所示之金額及法定遲延利息，為
    有理由，應予准許。
五、末按就民事訴訟法第四百二十七條第一項至第四項訴訟適用簡易程序所為被告敗
    訴之判決，法院應依職權宣告假執行，九十二年九月一日施行之民事訴訟法第三
    百八十九條第一項第三款定有明文。本件係民事訴訟法第四百二十七條第一項所
    定之標的金（價）額五十萬元以下之財產權訴訟，自應依職權宣告假執行，並依
    同法第三百九十二條第二項規定，依職權宣告被告預供擔保，得免為假執行。
六、本件訴訟費用即第一審裁判費三千四百二十元，由被告負擔。
中　　　華　　　民　　　國　　九十三　　年　　　八　　　月　　 十八 　　日
　　                                臺灣基隆地方法院基隆簡易庭
                                        法      官  陳湘琳
右為正本係照原本作成。
對於本件判決如有不服，應於收受送達後二十日內向本院提出上訴書狀，上訴於本院
合議庭，並按他造當事人之人數附具繕本。
中　　　華　　　民　　　國　　九十三　　年　　　八　　　月　　 十八 　　日
                                        法院書記官  王佩珠
